臺灣宜蘭地方法院民事裁定　　　　　　　100年度監字第102號
聲　請　人　吳聰文
上列聲請人聲請許可監護人行為事件，本院裁定如下：
    主  文
准聲請人吳聰文變賣受監護宣告之人吳蔡阿味所有如附表所示之
不動產。
聲請程序費用新臺幣壹仟元由聲請人負擔。
    理  由
一、聲請意旨略以：本院前以九十九年度監宣字第四八號裁定宣
    告吳蔡阿味為受監護宣告之人，並選定聲請人吳聰文為受監
    護宣告之人吳蔡阿味之監護人及指定胡瓊玲為會同開具財產
    清冊之人確定。然因受監護宣告之人如附表所示不動產乃繼
    承自受監護宣告之人之子即聲請人之兄之遺產，今為清償如
    附表所示不動產之貸款並支付受監護宣告之人之照護與醫療
    費用，實有變賣如附表所示不動產之必要，爰依法聲請准予
    變賣受監護宣告之人所有如附表所示不動產等語。
二、按監護人對於受監護人之財產，非為受監護人之利益，不得
    使用、代為或同意處分。監護人為下列行為，非經法院許可
    ，不生效力：(一)代理受監護人購置或處分不動產。(二)代理受
    監護人，就供其居住之建築物或其基地出租、供他人使用或
    終止租賃。監護人不得以受監護人之財產為投資。但購買公
    債、國庫券、中央銀行儲蓄券、金融債券、可轉讓定期存單
    、金融機構承兌匯票或保證商業本票，不在此限。民法第一
    千一百零一條定有明文。且前揭法條規定，依民法第一千一
    百十三條規定，乃準用於成年人之監護。
三、聲請人主張各情，業據提出戶籍謄本、土地登記第二類謄本
    、建物第二類謄本、稅籍證明、不動產買賣契約書、車位使
    用同意書、借屋裝修及提前交屋同意書等件在卷為證，並證
    人即聲請人之姊夫廖慶雄到庭結證屬實，本院亦依職權調閱
    九十九年度監宣字第四八號民事卷宗核閱無誤，經核胥與聲
    請人主張情節相互契合，堪認聲請人所為主張係與真實相符
    而可採信。茲審酌聲請人吳聰文為受監護宣告之人吳蔡阿味
    之子及實際生活照顧者，受監護宣告之人各項生活、醫療、
    照顧及貸款等事務均由聲請人支應處理，是聲請人聲請准許
    變賣受監護宣告之人所有如附表所示之不動產，俾能用於支
    付受監護宣告之人吳蔡阿味之貸款及各項照護、醫療費用，
    當認符合受監護宣告之人吳蔡阿味之利益。本件聲請於法核
    無不合，為有理由，應予准許。
四、依非訟事件法第二十一條第一項前段，裁定如主文。
中    華    民    國   100    年   12    月    16    日
                  臺灣宜蘭地方法院家事法庭
                      法  官  陳嘉年
以上正本與原本無異。
如不服本裁定，應於裁定送達後10日內向本院提出抗告狀（應附
繕本）。
中    華    民    國   100    年    12    月    16    日
                      書記官  吳慧芳
附表
┌─┬──────────┬─────┬───────┐
│編│地號、建號、門牌號碼│權利範圍及│面          積│
│號│及其他              │持分比例  │              │
├─┼──────────┼─────┼───────┤
│一│基隆市○○區○○段五│一萬分之二│一萬零八百八十│
│  │二二地號之土地      │十七      │七點三平方公尺│
├─┼──────────┼─────┼───────┤
│二│基隆市○○區○○段五│一萬分之二│一百零六點六五│
│  │二二之一地號之土地  │十七      │平方公尺      │
├─┼──────────┼─────┼───────┤
│三│基隆市○○區○○段五│一萬分之二│二十七點七九平│
│  │二二之二地號之土地  │十七      │方公尺        │
├─┼──────────┼─────┼───────┤
│四│基隆市○○區○○段五│一萬分之二│一十九點三七平│
│  │二二之三地號之土地  │十七      │方公尺        │
├─┼──────────┼─────┼───────┤
│五│基隆市○○區○○段五│一萬分之二│三十五點六七平│
│  │二二之四地號之土地  │十七      │方公尺        │
├─┼──────────┼─────┼───────┤
│六│基隆市○○區○○段五│一萬分之二│一十四點二九平│
│  │二二之五地號之土地  │十七      │方公尺        │
├─┼──────────┼─────┼───────┤
│七│基隆市○○區○○段一│全部      │九十七點七六平│
│  │五四七建號（門牌號碼│          │方公尺        │
│  │：基隆市○○區○○路│          │              │
│  │二五九巷四二之二號二│          │              │
│  │樓）之建物          │          │              │
├─┼──────────┼─────┼───────┤
│八│基隆市○○區○○段一│十萬分之一│一萬七千二百八│
│  │八二六建號（共同使用│０四      │十二點六八平方│
│  │部分）之建物        │          │公尺          │
└─┴──────────┴─────┴───────┘